【裁判字號】    95,訴,234
【裁判日期】    950327
【裁判案由】    毒品危害防制條例
【裁判全文】
臺灣臺中地方法院刑事判決               95年度訴字第234號
公  訴  人  台灣台中地方法院檢察署檢察官
被      告  甲○○
                    （現另案於臺灣臺中監獄臺中分監執行）
上列被告因違反毒品危害防制條例案件，經檢察官提起公訴（九
十四年度毒偵字第六五三六號），本院合議庭裁定改以簡式審判
程序審理後，判決如下：
    主  文
甲○○連續施用第一級毒品，累犯，處有期徒刑壹年，扣案之第
一級毒品海洛因壹包（淨重壹點參柒公克、空包裝重零點參陸公
克）沒收銷燬之。又連續施用第二級毒品，累犯，處有期徒刑柒
月。應執行有期徒刑壹年伍月，扣案之第一級毒品海洛因壹包（
淨重壹點參柒公克、空包裝重零點參陸公克）沒收銷燬之。
    事  實
一、甲○○前於民國八十七年間因犯竊盜、違反毒品危害防制條
    例等案件，經本院判處有期徒刑一年二月、九月確定，經定
    執行刑為有期徒刑一年十月，於九十年一月十八日縮刑期滿
    執行完畢。另於九十三年間，因施用毒品案件，經本院裁定
    送勒戒處所觀察、勒戒後，認有繼續施用毒品傾向，另經本
    院以裁定令入戒治處所施以強制戒治，於九十四年七月十三
    日執行完畢而釋放，猶不知悔改，明知海洛因、甲基安非他
    命已分別列為毒品危害防制條例第二條第二項第一款、第二
    款所稱之第一級、第二級毒品，竟於強制戒治執行完畢釋放
    後之五年內，基於施用第一級毒品海洛因之概括犯意，自九
    十四年十月二十七日起至九十四年十二月五日止，以平均每
    隔二日施用一次之頻率，並以海洛因滲入香煙吸食之方式，
    在臺中市某處其所駕駛之車內等處，連續施用第一級毒品海
    洛因多次；另基於施用第二級毒品甲基安非他命之概括犯意
    ，自九十四年十月二十七日至同年十二月二日止，以平均每
    七日施用一次之頻率，在台中市不詳地址之友人住處等地，
    以將甲基安非他命置於吸食器內加熱燃燒產生燻煙，再吸食
    該燻煙之方式，施用甲基安非他命多次。嗣分別於九十四年
    十月二十九日凌晨一時四十五分許，在臺中市○區○○路一
    段五一九號；同年十二月六日下午三時許，在台中市○區○
    ○街一一九之二號六樓電梯前為警查獲，並扣得第一級毒品
    海洛因一包（淨重一點三七公克，空包裝重○點三六公克，
    空包裝因與毒品海洛因相結合而應視為毒品）。
二、案經臺中市警察局第三分局移送臺灣臺中地方法院檢察署檢
    察官偵查起訴。
    理  由
一、訊據被告甲○○對於上揭連續施用第一級毒品海洛因及第二
    級毒品甲基安非他命等事實均坦承不諱，且被告為警查獲時
    所採集之尿液經送檢驗結果，呈甲基安非他命、嗎啡類藥物
    之陽性反應，此有中山醫學大學附設醫院檢驗科藥物檢測中
    心篩檢報告各二份附卷可稽，此外扣案疑似海洛因之白粉經
    送鑑定結果，確含海洛因成分，有法務部調查局九十五年二
    月十四日調科壹字第一二００一七三二五號鑑定通知書一份
    在卷可考，復有扣案之海洛因一包（驗餘淨重一點三七公克
    ，包裝重○點三六公克，空包裝因與毒品海洛因相結合而應
    視為毒品）足資佐證，足認被告上開自白與事實相符。又被
    告前曾於九十三年間，因施用毒品案件，經本院裁定送勒戒
    處所觀察、勒戒後，認有繼續施用毒品傾向，另經本院以裁
    定令入戒治處所施以強制戒治，於九十四年七月十三日執行
    完畢而釋放，有臺灣高等法院被告全國前案紀錄表、臺灣臺
    中地方法院檢察署刑案資料查註紀錄表各一份在卷可稽，足
    認被告係於強制戒治執行完畢釋放後之五年內，再犯本件施
    用毒品之罪。本件事證明確，被告之犯行，洵堪認定。
二、查海洛因、甲基安非他命係屬毒品危害防制條例第二條第二
    項第一款、第二款所稱之第一級、第二級毒品。是核被告甲
    ○○所為，係犯毒品危害防制條例第十條第一項之施用第一
    級毒品罪及同條例第十條第二項之施用第二級毒品罪。又被
    告因施用第一、二級毒品而持有第一級毒品、持有第二級毒
    品之低度行為各應為施用第一級毒品、施用第二級毒品之高
    度行為所吸收，均不另論罪。被告先後多次施用第一級毒品
    、第二級毒品之犯行，時間緊接，方法相同，觸犯構成要件
    相同之罪名，顯係基於概括之犯意反覆為之，為連續犯，應
    依刑法第五十六條之規定，皆以一罪論，並均加重其刑。而
    被告所犯施用第一級毒品罪與施用第二級毒品罪二罪之間，
    犯意各別，行為互殊，應予分論併罰。又被告前曾於八十七
    年間因犯竊盜、違反毒品危害防制條例等案件，經本院判處
    有期徒刑一年二月、九月確定，經定執行刑為有期徒刑一年
    十月，於九十年一月十八日縮刑期滿執行完畢，亦有臺灣臺
    中地方法院檢察署刑案資料查註紀錄表及臺灣高等法院被告
    前案紀錄表各一份附卷可參，其受有期徒刑之執行完畢，五
    年以內再犯有期徒刑以上之罪，為累犯，應依刑法第四十七
    條之規定，各就施用第一級毒品、施用第二級毒品罪遞加重
    其刑。爰審酌被告素行不良，前因施用毒品犯行，經強制戒
    治後猶故態復萌，再施用毒品不輟，無視於毒品對於自身健
    康之戕害及國家對於杜絕毒品犯罪之禁令，惡性非輕，並考
    量本件被告施用毒品之時間、頻率及犯後坦承犯行，尚知悔
    悟，態度良好等一切情狀，各量處如主文所示之刑，並定其
    應執行之刑，以示懲儆。末查，扣案之海洛因一包（驗餘淨
    重一點三七公克，包裝重○點三六公克，空包裝因與毒品海
    洛因相結合而應視為毒品），係屬毒品危害防制條例所稱之
    第一級毒品，不論屬於犯人與否，應依毒品危害防制條例第
    十八條第一項前段規定沒收銷燬之。
據上論斷，應依刑事訴訟法第二百七十三條之一第一項、第二百
九十九條第一項前段，毒品危害防制條例第十條第一項、第二項
、第十八條第一項前段、第二十三條第二項，刑法第十一條、第
五十六條、第四十七條、第五十一條第五款，判決如主文。
中    華    民    國    95    年    3     月    27    日
    臺灣臺中地方法院刑事第四庭  法  官  滕 治 平
以上正本證明與原本無異。
如不服本判決，應於收受送達後10日內向本院提出上訴書狀（應
附繕本）。
                                書記官  郭 佳 雯
中    華    民    國    95    年    3     月    27    日
附錄論罪科刑法條
毒品危害防制條例第十條
施用第一級毒品者，處六月以上五年以下有期徒刑。
施用第二級毒品者，處三年以下有期徒刑。


司法院資訊處製作；財團法人民間司法改革基金會備份。
